# CPA教材中内部销售商品连续编制合并报表问题

提问人：senatortam 时间：2020-07-26 01:16:37
CPA教材合并报表一章中关于内部销售商品连续编制合并报表的抵消程序叙述如下： 1 、将上期抵销的存货价值中包含的未实现内部销售损益对本期期初未分配利润的影响进行抵销。即按照上期内部购进存货价值中包含的未实现内部销售损益的数额，借记“期初未分配利润”项目，贷记“营业成本”项目，这一抵消分录，可以理解为上期内部购进的存货中包含的未实现内部销售损益在本期是视同为实现利润，将上期未实现内部销售损益转为本期实现利润，冲减当期的合并销售成本。 2 、对于本期发生额内部购销活动的，将内部销售收入及内部销售成本予以抵销。即按照销售企业内部销售收入的数额，借记“营业收入”项目，贷记“营业成本”“存货”项目。 3 、将期末内部购进存货价值中包含的未实现内部销售损益予以抵销。对于期末内部购购买现成的存货（包括上期结转形成的本期存货），应按照购买企业期末内部购入存货价值中包含的未实现内部销售损益的数额，借记“未分配利润（期初）”“营业成本”项目，贷记“存货”项目。 这第三步为何还要借：未分配利润（期初），请陈版及各位大大解惑。

回答人：chenyiwei
你引用的文字中提到了“对于期末内部购购买现成的存货（包括上期结转形成的本期存货）”，由于第一笔抵消实际上是假设所有的期初未实现损益在本期全部实现，所以借记年初未分配利润贷记营业成本，但如果期初内部交易的存货到期末尚未对外实现销售的，则期末需重新计算期末未实现损益金额，并予以抵销，其中对于自前期滚动到本期的部分，自然也是调整年初未分配利润，以确保和前期抵销分录对上期期末未分配利润的影响保持衔接。